臺灣高雄地方法院刑事判決　　　　　　　 94年度易字第390號
公　訴　人　臺灣高雄地方法院檢察署檢察官
被　　　告　乙○○　男　25歲.
　　　　　　　　　　號(
上列被告因竊盜案件，經檢察官聲請簡易判決處刑（94年度偵字
第2026號）及移送併辦（94年偵字第3951號），本院認不宜以簡
易判決處刑，改依通常程序審理，嗣被告於本院準備程序進行中
，就被訴事實為有罪之陳述，經本院告知簡式審判程序意旨，並
聽取公訴人及被告之意見後，本院合議庭裁定由受命法官獨任依
簡式審判程序審理，本院判決如下：
    主  文
乙○○連續攜帶兇器竊盜，累犯，處有期徒刑捌月。
    事  實
一、乙○○曾有毒品及竊盜等前科，其中於92年間因竊盜案件，
    經臺灣高雄地方法院於92年12月31日以92年易字2393號判處
    有期徒刑8月確定，甫於93年7月14日縮刑期滿執行完畢。猶
    不知悔改，復基於意圖為自己不法所有之概括犯意，於：(1)
    94年1月12日上午10時40 分許，在高雄縣林園鄉○○路2之3
    號旁鐵皮屋車庫內，乘無人注意之際，徒手竊取丙○○所有
    之農用抽水馬達乙個，價值約新台幣（下同）500 元，得手
    後逃離之際，形跡可疑經警臨檢查獲，始知悉上情。(2)於94
    年2月4日16時45分許，至高雄市小港區○○○路38號現無營
    業及無人在內之慶得祥鋼鐵股份有限公司（下稱慶得祥公司
    ），攜帶鄰居吳茂元所有，重約 1公斤，長約30公分，銅器
    材質，客觀上足以傷害他人身體可供兇器使用之乙炔切割器
    ，切斷慶得祥公司內之廢鐵後，竊取上開公司所有廢鐵80公
    斤得手後，搬運至伊所駕駛其父親所有之車號ＪＬ─1145號
    自用小貨車上，經巡邏警員當場查獲，並扣得上開犯罪工具
    乙炔切割器、鋼筒、塑膠風管及贓物廢鐵80公斤等物。
二、案經高雄縣政府警察局林園分局移送臺灣高雄地方法院檢察
    署檢察官偵查後聲請簡易處刑及由高雄市政府警察局小港分
    局報請檢察官移送併案審理。
    理  由
一、按本件被告乙○○所犯係死刑、無期徒刑、最輕本刑為三年
    以上有期徒刑以外之罪，其於準備程序就前揭被訴事實為有
    罪之陳述，經受命法官告知簡式審判程序之旨，並聽取其與
    公訴人之意見後，本院認無不得或不宜改依簡式審判程序進
    行之情事，依刑事訴訟法第273條之1第1項、第284條之1 規
    定，裁定本件由受命法官獨任進行簡式審判程序，合先敘明
    。
二、經查，上開竊盜之犯罪事實，業據被告於警詢、偵查時及本
    院審理中供認不諱。次查：
  (1)被告所竊前揭農用抽水馬達，為丙○○所有置放於高雄縣林
    園鄉○○路2之3號旁鐵皮屋車庫內失竊之事實，已據被害人
    丙○○於警詢指訴甚詳。並有搜索扣押筆錄、扣押物品清單
    、照片、贓物認領保管單各1紙附卷可稽。
  (2)被告於上揭時地攜帶客觀上足以傷害他人身體可供兇器使用
    之乙炔切割器，竊取慶得祥公司所有廢鐵80公斤之事實，亦
    據被害人丁○○於警詢及本院審理時證述明確，並有搜索扣
    押筆錄、扣押物品目錄表、贓物認領保管單各1紙、照片6張
    、高雄市政府小港分局94年4月14日高市警港分三字第09400
    005962號函及處理照片二張等在卷足佐。被告之自白，核與
    事實相符，本件罪證明確，被告之犯行堪以認定。
二、按刑法第321條第1項第3 款所謂之兇器，其種類並無限制，
    凡客觀上足對人之生命、身體、安全構成威脅，具有危險性
    之兇器均屬之（最高法院79年臺上字第5253號判例意旨參照
    ）。查被告竊盜慶得祥公司廢鐵時所攜帶之乙炔切割器，重
    約 1公斤，長約30公分，銅器材質一節，已據報告於本院訊
    問及審理時供述明確，在客觀上顯然足以對人之生命、身體
    、安全構成威脅，具有危險性，屬於兇器無疑。核被告乙○
    ○所為，係犯刑法第320條第1項之竊盜罪及第321條第1項第
    3款之加重竊盜罪。被告先後2次竊盜及加重竊盜犯行，時間
    緊接，所犯構成要件相同，顯係基於概括犯意為之，為連續
    犯，依刑法第56條規定，以一罪論，並加重其刑。又被告上
    開如事實欄(2)所示攜帶乙炔切割器竊盜犯行，聲請簡易判決
    處刑意旨雖未論及，但與所聲請如事實欄(1)所示之竊盜犯行
    有連續犯裁判上一罪之關係，應為起訴效力所及，本院自應
    併予審判，附此敘明。次查被告乙○○曾有毒品及竊盜等前
    科，其中於92年間因竊盜案件，經本院於92年12月31日以92
    年易字2393號判處有期徒刑8月確定，甫於93年7月14日縮刑
    期滿執行完畢之事實，有本院被告院內索引卡紀錄表、臺灣
    高等法院被告全國前案紀錄表及刑案資料查註紀錄表各乙份
    在卷可按，其於有期徒刑執行完畢後五年之內再犯本件有期
    徒刑以上之罪，為累犯，應依刑法第47條規定遞加重其刑。
    本院審酌被告前曾犯有毒品、竊盜等前科，已如前述，其中
    竊盜案件甫於93年7月14日縮刑期滿執行完畢後即再犯本件
    竊盜犯行，顯然不思悔改，品行非佳；惟另審酌被告於犯罪
    後即坦承犯行，犯後態度良好，且所行竊之物均已發還，對
    被害人造成之損害已屬輕微，所生危害容屬非鉅等一切情狀
    ，量處如主文所示之刑。扣案之乙炔切割器、鋼筒、塑膠風
    管等物品，被告否認為其所有，又查無證據足證確為被告所
    有，復非違禁物，爰不併予宣告沒收。
據上論斷，應依刑事訴訟法第273條之1第1項、第284條之1 、第
299 條第1項前段，刑法第321條第1項第3款、第56條、第47條，
判決如主文。
本案經檢察官甲○○到庭執行職務。
中　　華　　民　　國　　94　　年　　5 　　月　　13　　日
                  鳳山刑事第1庭 法　官  陳志銘
以上正本證明與原本無異。
如不服本判決，應於判決送達後10日內，向本院提出上訴狀。
中　　華　　民　　國　　94　　年　　5 　　月　　13　　日
                                書記官  陳掌珠
附錄本判決論罪之法條：
中華民國刑法第321條：
犯竊盜罪而有左列情形之一者，處 6 月以上、 5 年以下有期徒
刑：
一  於夜間侵入住宅或有人居住之建築物、船艦或隱匿其內而犯
    之者。
二  毀越門扇、牆垣或其他安全設備而犯之者。
三  攜帶兇器而犯之者。
四  結夥三人以上而犯之者。
五  乘火災、水災或其他災害之際而犯之者。
六  在車站或埠頭而犯之者。
前項之未遂犯罰之。
